臺灣士林地方法院刑事判決
111年度易字第575號
公  訴  人  臺灣士林地方檢察署檢察官
被      告  吳志明

                    籍設高雄市○鎮區○○路000號(即高雄○○○○○○○○○)


上列被告因竊盜案件，經檢察官聲請簡易判決處刑（111年度偵
緝字第625號），本院士林簡易庭認不宜以簡易判決處刑（111 
年度士簡字第362號），簽移本院由獨任法官改依通常程序審理
後，判決如下：
    主    文
吳志明犯竊盜罪，處拘役參拾日，如易科罰金，以新臺幣壹仟元
折算壹日。
未扣案之犯罪所得側背包壹個及行動電話壹支，均沒收，於全部
或一部不能沒收或不宜執行沒收時，追徵其價額。
    事    實
一、吳志明意圖為自己不法之所有，基於竊盜之犯意，於民國11
    0年12月10日21時許，在臺北市○○區○○○路000○0號大稻埕碼
    頭千歲宮旁之榕樹下，趁葉永隆不注意之際，徒手竊取葉永
    隆置於該處之黑灰色格子條紋側背包1個（內有汽車及住家
    鑰匙各1串、行動電話1支等物），得手後旋即離去。
二、案經葉永隆訴由臺北市政府警察局大同分局報請臺灣士林地
    方檢察署檢察官偵查後聲請簡易判決處刑。
　　理    由
一、按被告以外之人於審判外之言詞或書面陳述，除法律有規定
    者外，不得作為證據；又被告以外之人於審判外之陳述，雖
    不符合刑事訴訟法第159條之1至第159條之4之規定，而經當
    事人於審判程序同意作為證據，法院審酌該言詞陳述或書面
    陳述作成時之情況，認為適當者，亦得為證據，而當事人、
    代理人或辯護人於法院調查證據時，知有上開不得為證據之
    情形，而未於言詞辯論終結前聲明異議者，視為有前項之同
    意，刑事訴訟法第159條第1項及第159條之5分別定有明文。
    本判決後述所引之各項證據，其屬傳聞證據之部分，檢察官
    、被告吳志明於本院審理程序時均表示無意見（本院易卷第
    43頁），且渠等於言詞辯論終結前，對於該等證據之證據能
    力均未再爭執，本院審酌該等證據資料製作時之情況，尚無
    違法不當或證明力明顯過低之瑕疵，與本案待證事實復俱有
    關聯性，認以之作為本案證據應屬適當，揆諸前開規定，該
    等證據具有證據能力。至其餘本案認定犯罪事實之非供述證
    據，均與本案事實具有關聯性，並無事證足認有違背法定程
    序或經偽造、變造等情事，且經本院依法踐行調查程序，檢
    察官、被告對於上開證據之證據能力均未爭執，依刑事訴訟
    法第158條之4之反面解釋，亦均有證據能力。
二、上揭事實，業據被告於警詢、偵查、本院審理時均坦承不諱
    ，核與證人即告訴人葉永隆於警詢中之證述內容相符，並有
    現場監視器錄影光碟及上開錄影翻拍照片在卷可佐，被告上
    開任意性自白與事證相符而足採信。從而，本案事證明確，
    被告上開犯行，洵堪認定。
三、論罪科刑：
　㈠核被告上開所為，係犯刑法第320條第1項之竊盜罪。　　
　㈡又被告前因竊盜案件，經本院以106年度審簡字第334號判決
    處有期徒刑3月確定；又因竊盜案件，經本院以105年度湖簡
    字第291號判決處有期徒刑4月確定，上開二案合併定應執行
    刑有期徒刑6月，於107年9月12日執行完畢等情，有臺灣高
    等法院被告前案紀錄表在卷可考，固已符合刑法第47條第1 
    項之累犯要件，惟被告上開竊盜犯行距離本案犯行已逾5年
    ，而檢察官並未具體指明被告如何對於刑罰之反應力薄弱，
    而有加重其刑之必要，且科以重刑亦無益於被告日後回歸社
    會，復綜觀全案情節，對比本案罪名之法定刑而言，其罪刑
    應屬相當，並非必再加重其最高或最低法定本刑不可，本院
    復已將被告之素行列為量刑因素之一（詳後述），是認無再
    依累犯規定加重之必要，附此說明。
　㈢爰審酌被告有多次竊盜前科，業如前所認定，難認素行良好
    ，且非無謀生能力，竟又再犯本案竊盜犯行，顯然欠缺尊重
    他人財產權之觀念，其所為誠屬不該，殊值非難；惟念其坦
    承犯行之犯後態度，兼衡其犯罪動機、目的、手段、告訴人
    所受損失，於本院審理時自陳國中畢業之智識程度，入監前
    係從賣屋舉牌員、餐廳打工等臨時工，日薪約新臺幣8百元
    ，未婚，無其他家人，入監前與乾姊姊同住之家庭生活經濟
    狀況，尚未與告訴人達成和解，或取得告訴人諒解一切情狀
    ，量處如主文所示之刑，並諭知易科罰金之折算標準，以示
    懲儆。 
　㈣末按犯罪所得，屬於犯罪行為人者，沒收之；前二項之沒收
    ，於全部或一部不能沒收或不宜執行沒收時，追徵其價額；
    犯罪所得已實際合法發還被害人者，不予宣告沒收或追徵，
    刑法第38條之1第1項前段、第3項、第5項定有明文。查被告
    竊取之側背包1個及行動電話1支，核屬其犯罪所得，且未合
    法發還被害人，爰依刑法第38條之1第1項前段之規定，宣告
    沒收之，並諭知於全部或一部不能沒收或不宜執行沒收時，
    追徵其價額。至被告同時竊取之汽車及住家鑰匙各1串部分
    ，固亦屬被告之犯罪所得，然審酌鑰匙本身價值甚微，且可
    重製，是縱予沒收或追徵，對於本案被告不法行為之非難，
    抑或刑罰之預防或矯治目的助益甚微，顯然欠缺刑法上重要
    性，為符合比例原則並兼顧訴訟經濟，就此部分爰依刑法第
    38條之2第2項之規定，不予宣告沒收或追徵，附此陳明。　
    　　　　
據上論斷，應依刑事訴訟法第299條第1項前段，判決如主文。
本案經檢察官王碩志聲請簡易判決處刑，檢察官郭騰月到庭執行
職務。
中　　華　　民　　國　　111 　年　　12　　月　　7 　　日
                  刑事第八庭　法  官  林正忠
以上正本證明與原本無異。
如不服本判決應於收受判決後20日內向本院提出上訴書狀，並應
敘述具體理由。其未敘述上訴理由者，應於上訴期間屆滿後20日
內向本院補提理由書（均須按他造當事人之人數附繕本）「切勿
逕送上級法院」。
因疫情而遲誤不變期間，得向法院聲請回復原狀。
                              書記官  張佩旻
中　　華　　民　　國　　111 　年　　12　　月　　12　　日
附錄本案所犯法條全文：
刑法第320條第1項
意圖為自己或第三人不法之所有，而竊取他人之動產者，為竊盜
罪，處5年以下有期徒刑、拘役或50萬元以下罰金。